臺灣屏東地方法院刑事裁定　　　　　　　　　　　　　九十一年度聲判字第一三號
　　聲　請　人　乙○○○
　　代　理　人　歐陽志宏律
　　被　　　告　甲○○
右列聲請人因告訴被告過失傷害案件，不服台灣高等法院高雄分院檢察署檢察長駁回
再議之處分（九十一年上聲議字第四二三號），聲請交付審判，本院裁定如左：
    主    文
聲請駁回。
    理    由
一、聲請交付審判意指略如附件聲請狀所載。
二、按告訴人不服上級法院檢察署檢察長或檢察總長認再議為無理由而駁回之處分者
    ，得於接受處分書後十日內委任律師提出理由狀，向該管第一審法院聲請交付審
    判。法院認為交付審判之聲請不合法或無理由者，應駁回之。刑事訴訟法第二百
    五十八條之一、第二百五十八條之三第二項前段，分別定有明文。本件聲請人以
    被告涉犯刑法第二百七十七條第一項過失傷害罪，向屏東地方法院檢察署檢察官
    提出告訴，經該檢察署檢察官為不起訴處分後，聲請人不服，聲請再議亦經台灣
    高等法院高雄分院檢察署檢察長以再議為無理由而駁回再議。
三、本院查：
（一）按新修正刑事訴訟法第二百五十八條之一規定告訴人得向法院聲請交付審判，
      係新增對於「檢察官不起訴或緩起訴裁量權」制衡之一種外部監督機制，法院
      僅就檢察官所為不起訴或緩起訴之處分是否正確加以審查，以防止檢察機關濫
      權，依此立法精神，同法第二百五十八條第三項規定法院審查聲請交付審判案
      件時「得為必要之調查」，其調查證據之範圍，自應以偵查中曾顯現之證據為
      限；而同法第二百六十條對於不起訴處分已確定或緩起訴處分期滿未經撤銷者
      得再行起訴之規定，其立法理由說明該條所謂不起訴處分已確定者，包括「聲
      請法院交付審判復經駁回者」之情形在內，是前述「得為必要之調查」，其調
      查證據範圍，更應以偵查中曾顯現之證據為限，不得就告訴人新提出之證據再
      為調查，亦不得蒐集偵查卷以外之證據，否則，將與刑事訴訟法第二百六十條
      之再行起訴規定，混淆不清，亦將使法院兼任檢察官而有回復「糾問制度」之
      虞；且法院裁定交付審判，即如同檢察官提起公訴使案件進入審判程序，是法
      院裁定交付審判之前提，必須偵查卷內所存證據已符合刑事訴訟法第二百五十
      一條第一項規定「足認被告有犯罪嫌疑」檢察官應提起公訴之情形，亦即該案
      件已經跨越起訴門檻，否則，縱或法院對於檢察官所認定之基礎事實有不同判
      斷，但如該案件仍須另行蒐證偵查始能判斷應否交付審判者，因交付審判審查
      制度並無如同再議救濟制度得為發回原檢察官續行偵查之設計，法院仍應依同
      法第二百五十八條之三第二項前段規定，以聲請無理由裁定駁回，合先敘明。
（二）聲請人一再主張本件車禍固以同案被告池美月駕駛自用小客車停車向外開啟車
      門時，疏未注意後方行進中之聲請人機車，導致聲請人之人車失控摔往內側車
      道始為隨後而至之由被告甲○○所駕駛之自用小客車所撞及為主因，惟「汽車
      駕駛人，駕駛機車有左列情形之一者，處二百元以上四百元以下罰鍰：一、不
      依規定保持前、後車距離者。」、「汽車在同一車道行駛時，除擬超越前車外
      ，後車與前車之間應保持隨時可以煞停之距離。」道路交通管理處罰條例第五
      十八條第一項第一款、道路交通安全規則第九十四條第一項分別定有明文，又
      依交通部安全督導會報五四‧四交導登（六二）字第二三二號函頒車距行速對
      照表所定時速五十公里路段應保持車距十四點一公尺，及依中央道路交通安全
      會報六一‧五‧五交督發字第０四四四號函示之「汽車煞車距離、行車速度及
      道路摩擦係數對照表」所定：行車速度為四十公里時，其安全車距至少為九公
      尺，行車速度為三十公里時，其安全車距應至少為五公尺等規定，被告甲○○
      既自承「我當時車速約三十、四十公里，走快車道，告訴人機車在我右前方三
      、四公尺」等語，足見其所駕駛之自用小客車與聲請人之機車間未保持適當安
      全車距，顯有違上開規定，其因而撞及聲請人之機車，致使聲請人受有傷害，
      自應負過失責任云云。然上揭所謂「前後車安全車距」乃以同一車道之前、後
      車始有其適用，此觀前開規定文義自明，本件依卷附道路交通事故調查報告表
      所示（見本院九十一年屏交簡字第三四二號警卷第八頁，下同），聲請人車輛
      與同案被告池美月車輛之車門發生擦撞之地點與聲請人車輛遭被告甲○○車輛
      所撞及之可能地點間（因二車均在行進中，該表所示之地點為最後被告甲○○
      煞停車輛之地點），相距未逾五點五公尺（同案被告池美月車輛尾端位置距被
      告甲○○煞停車輛地點為十一點九公尺，被告甲○○當時時速如以四十公里計
      算，其於撞及聲請人車輛後隨即煞車，依聲請人上述之主張至少須五公尺始能
      完全靜止，因此扣除同案被告池美月車輛尾端至車門間約一點五公尺之距離及
      被告甲○○煞停車輛所須約五公尺之距離後，約為五點五公尺），且聲請人於
      警訊時稱：「（員警問：發生時你騎何車道？）快車道旁（內）」（見警卷第
      三頁正面）、於偵訊時稱：「（檢察官問：你當時騎車要去何處？）‧‧‧因
      為機車道被池女小客車佔用，所以騎快車道‧‧‧」（見九十一年屏交簡字第
      三四二號偵卷第六頁反面，下同），被告甲○○於偵訊時稱：「（檢察官問：
      有何答辯？）‧‧‧我是走快車道，告訴人的機車在我右前方約三、四公尺‧
      ‧‧後來，她突然機車偏到我車道‧‧‧」（見偵卷第七頁），足見，於本件
      車禍發生之際，聲請人係行駛機車道，而被告則行駛快車道，二人非在同一車
      道間前後行駛，僅因同案被告池美月所駕駛之車輛停放於機車道上，阻擋聲請
      人前進出路，聲請人始暫行切入快車道側緣欲繞越同案被告池美月，詎正繞越
      之際，因同案被告池美月疏未注意聲請人車輛及擅啟車門，因而撞及聲請人車
      輛，使聲請人人車偏往快車道，為被告甲○○所撞及，據此，聲請人與被告甲
      ○○間即無所謂前後車安全車距之問題，合應無上揭規定之適用甚明。又聲請
      人主張略以：被告甲○○行經本件車禍地點未減速慢行，亦有過失云云。查本
      件車禍地點速限為四十公里，固有前開道路交通事故調查報告表附卷可稽，被
      告甲○○亦自承斯時其時速約三十、四十公里等語，有如前述，固無超速行駛
      情事，然觀之卷附警、偵訊之證據資料，其中就被告甲○○於本件事故發生前
      之行車速度為何（指被告甲○○將行經本件事故地點更早前之時速）、是否有
      煞車減速，或係因撞及聲請人而喪失減速慢行之機會等情，均付之闕如，聲請
      人復未提出適宜憑證以佐其說，本院自無從妄自推斷，且本院既不能於偵查案
      卷所存證據資料之外重為蒐集證據（例如再行傳喚被告甲○○或現場目擊證人
      ），則以偵查卷所存證據，既乏積極證據足以認定被告甲○○有如聲請人所主
      張之過失，縱認原偵查有所不備致不能使聲請人釋疑，依前說明仍難認原不起
      訴處分有應交付審判之理由。
（三）綜上，原不起訴處分及駁回再議聲請之處分，認被告甲○○對於聲請人之受傷
      並無過失，尚無不當，聲請意旨未詳交付審判制度立法精神，未能具體指明偵
      查卷內所存證據，如何已具相當證據足以認定被告甲○○有其所指訴應予起訴
      審理之過失傷害犯罪事實，而應由本院裁定交付審判，僅泛泛指摘檢察官偵查
      未臻完備及採證推論不妥，實無理由，本院既認本件無得據以交付審判之事由
      存在，聲請人聲請交付審判，自應予駁回。
五、依刑事訴訟法第二百五十八條之三第二項前段，裁定如主文。
中     華     民     國     九十一     年     十     月     二十三      日
                                臺灣屏東地方法院刑事第一庭
                                    審判長法  官  潘正屏
                                          法  官  包梅真
                                          法  官  林世民
右正本證明與原本無異。
本件不得抗告。
                                          書記官  薛慧茹
中     華     民     國     九十一    年     十     月     二十三   日
